# 吊销

提问人：sizhijie01 时间：2012-04-16 11:14:00
回复 qjr1124 的帖子
公司长期股权投资中有一家公司因营业执照未年检被吊销，长期股权投资需不需要考虑减值呢？

回答人：chenyiwei
应把被投资企业被吊销营业执照的事实作为一个减值迹象，进行减值测试，但并不必然要计提减值准备。

提问人：qjr1124 时间：2012-04-16 15:31:54
有一家公司因营业执照未年检被吊销，法律理论上是一定要清算了吧。如是，则可能面临投资成本收不回的可能性。

回答人：chenyiwei
是的。被吊销执照的公司应按《公司法》规定进入清算程序。